臺灣基隆地方法院刑事判決　
111年度易字第407號
公  訴  人  臺灣基隆地方檢察署檢察官
被      告  吳致緯


上列被告因違反毒品危害防制條例案件，經檢察官提起公訴（11
1年度毒偵字第687號、111年度毒偵字第822號），被告於本院就
被訴事實為有罪之陳述，檢察官聲請改依協商程序而為判決，本
院裁定行協商程序，茲判決如下：
    主  文
吳致緯施用第二級毒品，累犯，處有期徒刑參月，如易科罰金，
以新台幣壹仟元折算壹日。
扣案之第二級毒品甲基安非他命壹包（驗餘淨重零點零伍貳公克
）併同無法完全析離之包裝袋壹只，沒收銷燬之。
   事實及理由
一、犯罪事實：
(一)吳致緯前因施用毒品案件，經本院以109年度基簡字第199號
    判決判處有期徒刑4月確定，於民國109年9月30日執行完畢
    出監。又因施用毒品案件，經本院以109年度毒聲字第164號
    裁定送勒戒處所觀察、勒戒後，認無繼續施用毒品傾向，於
    110年11月16日釋放，並由臺灣基隆地方檢察署檢察官以110
    年度毒偵緝字第169號、第170號、第171號、第172號及110
    年度毒偵字第1403號為不起訴處分確定。吳致緯復基於施用
    第二級毒品甲基安非他命之犯意，於111年4月14日上午5、6
    時許，在基隆市暖暖區過港路某土地公廟旁，以將甲基安非
    他命置入玻璃球吸食器內加熱燒烤，吸食所產生煙霧之方式
    ，施用甲基安非他命1次。嗣於同日上午7時許，於基隆市○○
    區○○路000號前為警盤查，吳致緯於有偵查犯罪職權之警察
    發覺其上揭犯行前，主動交付甲基安非他命1小包（驗餘淨
    重0.052公克），並同意採尿送驗，而願接受裁判；另於同
    日下午5時許，又於基隆市仁愛區成功路橋下為警盤查查獲
    ，經採集其尿液送驗，結果均呈安非他命、甲基安非他命陽
    性反應，始悉上情。
(二)案經基隆市警察局第三分局、基隆市警察局第四分局分別報
    告臺灣基隆地方檢察署檢察官偵查起訴，並行認罪協商程序
    。
二、證據：
(一)被告於警詢、偵查及本院準備程序之自白。
(二)台灣尖端先進生技醫藥股份有限公司111年5月3日濫用藥物
    檢驗報告、基隆市警察局第三分局偵辦毒品案件尿液檢體對
    照表（尿液檢體編號：000-0000號）及勘查採證同意書各1
    份；台灣尖端先進生技醫藥股份有限公司111年5月3日濫用
    藥物檢驗報告、基隆市警察局第四分局偵辦毒品案件尿液檢
    體對照表（尿液檢體編號：000-0000號）及勘察採證同意書
    各1份。
(三)台灣尖端先進生技醫藥股份有限公司111年5月12日之毒品證
    物鑑定分析報告1紙。
(四)刑案資料查註紀錄表、全國施用毒品案件紀錄表、矯正簡表
    各1份。
(五)扣案之甲基安非他命1包（淨重0.055公克、驗餘淨重0.052
    公克）。　　　
三、本案經檢察官與被告於審判外達成協商之合意，且被告已認
    罪，其合意如主文所示。經查，上開協商合意並無刑事訴訟
    法第455 條之4 第1 項所列情形之一，檢察官聲請改依協商
    程序而為判決，本院爰不經言詞辯論，於協商合意範圍內為
    協商判決。
四、核被告吳致緯所為，係犯毒品危害防制條例第10條第2項施
    用第二級毒品罪。其持有第二級毒品甲基安非他命之低度行
    為，為施用之高度行為所吸收，不另論罪。又被告前有如事
    實欄所載之有期徒刑執畢紀錄，有臺灣高等法院被告前案紀
    錄表1份在卷可稽，其受有期徒刑之執行完畢後，5年內故意
    再犯本件有期徒刑以上之罪，構成刑法第47條第1項之累犯
    ，另本院審酌被告構成累犯之前案與本案均為施用第二級毒
    品罪，罪質相同，顯對刑罰反應力薄弱，爰加重其刑。再查
    ，被告於111年4月14日上午7時許，為警盤查，被告在有偵
    查犯罪職權之警察發覺其上揭犯行前，主動交付甲基安非他
    命1包，並配合採尿送驗而接受裁判，此有調查筆錄可稽，
    堪認被告係對於未發覺之罪自首而受裁判，爰依刑法第62條
    前段規定減輕其刑，並依法先加後減之。爰依認罪協商結果
    判決如主文所示之刑，並諭知易科罰金之折算標準。扣案之
    白色透明結晶物1小包（毛重0.32公克，淨重0.055公克，驗
    餘淨重0.052公克），核屬毒品危害防制條例第2條第2項第2
    款所列管之第二級毒品甲基安非他命，有台灣尖端先進生技
    醫藥股份有限公司111年5月12日之毒品證物鑑定分析報告1
    紙附卷足考，併同無從與之完全析離之分裝袋1只，均應依
    毒品危害防制條例第18條第1項前段規定，宣告沒收銷燬之
    。
五、依刑事訴訟法第455條之2第1項、第455條之4第2項、第455 
    條之8 ，毒品危害防制條例第10條第2 項、第18條第1項前
    段，刑法第11條前段、第47條第1 項、第62條前段、第41條
    第1 項前段，判決如主文。
六、協商判決除有刑事訴訟法第455 條之4 第1 項第1 款於本訊
    問程序終結前，被告撤銷協商合意或檢察官撤回協商聲請者
    ；第2 款被告協商之意思非出於自由意志者；第4 款被告所
    犯之罪非第455 條之2 第1 項所定得以協商判決者；第6 款
    被告有其他較重之裁判上一罪之犯罪事實者；第7 款法院認
    應諭知免刑或免訴、不受理者情形之一，及違反同條第2 項
    「法院應於協商合意範圍內為判決；法院為協商判決所科之
    刑，以宣告緩刑或2 年以下有期徒刑、拘役或罰金為限」之
    規定者外，檢察官與被告均不得上訴。
七、如有上開可得上訴情形，應於收受判決送達後20日內向本院
    提出上訴書狀（應敘述具體理由並附繕本）。上訴書狀如未
    敘述理由，應於上訴期間屆滿後20日內補提理由書於本院。
本案經檢察官何治蕙提起公訴，檢察官張長樹到庭執行職務。
中　　華　　民　　國　　111 　年　　10　　月　　18　　日
                    刑事第五庭法  官  周霙蘭
以上正本證明與原本無異。
本判決除有刑事訴訟法第455條之4第1項第1款、第2款、第4款、
第6款、第7款所定情形之一，或違反同條第2項規定者外，不得
上訴。如有前揭除外情形，如不服本判決應於收受送達後20日內
向本院提出上訴書狀，並應敘述具體理由；其未敘述上訴理由者
，應於上訴期間屆滿後20日內向本院補提理由書(均須按他造當
事人之人數附繕本)「切勿逕送上級法院」。
中　　華　　民　　國　　111 　年　　10　　月　　18　　日
                              書記官  洪儀君
附錄論罪法條：
毒品危害防制條例第10條
施用第一級毒品者，處6月以上5年以下有期徒刑。
施用第二級毒品者，處3年以下有期徒刑。